# 各位大侠请进：关于合并报表和母公司报表的资本公积

提问人：sy_hallyzhang 时间：2011-11-28 16:46:25
大家来讨论一下，合并报表和母公司自身报表里资本公积的差异都是由哪些原因造成的？

回答人：chenyiwei
母公司个别报表和合并报表层面资本公积的差异，大致上可以分为两大类： 1 、子公司在资本公积中确认的其他综合收益按比例应归属于母公司的份额。 2 、母公司与子公司的少数股东发生权益性交易（如收购少数股权、在不丧失控制权的前提下部分处置子公司股权等，以及其他母公司与少数股东之间发生的经济利益让渡交易）导致形成的合并报表层面资本公积。

提问人：sy_hallyzhang 时间：2011-11-29 22:42:21
回复 chenyiwei 的帖子
谢谢陈版！
第二个层面的差异基本理解。 第一个层面的差异是不是说，在权益法调整时调整母公司账面上的长投和资本公积，但抵消时子公司账面上的资本公积被全部抵消了，所以产生差异？

回答人：chenyiwei
不是。这部分根据子公司的其他综合收益按比例确认的资本公积在合并报表层面是会按比例体现的，但个别报表层面采用成本法核算长期股权投资，是不会体现的。

提问人：junior13 时间：2011-11-29 23:54:09
对于同一控制下企业合并时，编制比较期合并报表时，合并报表的资本公积与母公司个别报表的资本公积也会存在差异

回答人：chenyiwei
是的。主要是合并报表层面需要从资本公积中恢复被合并方留存收益，而个别报表层面不需要。谢谢补充。